臺灣嘉義地方法院刑事判決　　　　　　　 96年度易字第430號
公　訴　人　臺灣嘉義地方法院檢察署檢察官
被　　　告　甲○○
　　　　　　　　　　現另案在臺灣雲林看守所羈押中
　　　　　　乙○○
上列被告因詐欺案件，經檢察官提起公訴（九十六年度偵字第四
五七五號），本院合議庭裁定由受命法官獨任進行簡式審判程序
而為判決如下：
    主  文
甲○○共同犯詐欺取財罪，處有期徒刑捌月，扣案之牛皮紙信封
壹個、玩具鈔票壹佰肆拾張均沒收，所處有期徒刑部分減為有期
徒刑肆月，如易科罰金以新臺幣壹仟元折算壹日。
乙○○共同犯詐欺取財罪，處有期徒刑柒月，扣案之牛皮紙信封
壹個、玩具鈔票壹佰肆拾張均沒收，所處有期徒刑部分減為有期
徒刑參月又拾伍日，如易科罰金以新臺幣壹仟元折算壹日。
    事  實
一、甲○○與乙○○係夫妻關係，二人意圖為自己不法所有，基
    於共同犯意之聯絡，於民國九十六年二月十二日中午十二時
    四十分許，攜帶其二人所有之牛皮紙信封一個及玩具鈔票一
    百四十張，並將玩具鈔票置入牛皮紙信封內，騎乘機車前往
    嘉義市○○路二六三號「金寶成銀樓」。二人甫進入銀樓，
    即向銀樓負責人丙○○佯稱購買金飾，由乙○○先行交付現
    金新臺幣（下同）一千三百元與丙○○，甲○○將內有玩具
    鈔票之牛皮紙信封置放在櫃檯上，取信於丙○○，使丙○○
    陷於錯誤，當場交付店內之黃金製之金沙項鍊一條、項鍊墜
    子一條、手鍊一條及戒子一只與乙○○，乙○○一取得該批
    金飾即與甲○○奪門而出，共乘機車逃逸離去。嗣丙○○向
    警方報案，提供甲○○、乙○○所有之牛皮紙信封一個、玩
    具鈔票一百四十張留存查扣，警方循線查獲。
二、案經嘉義市警察局第二分局報告臺灣嘉義地方法院檢察署檢
    察官偵查起訴。
    理  由
一、本件被告甲○○、乙○○所涉犯者為刑法第三百三十九條第
    一項法定刑為「五年以下有期徒刑、拘役或科或併科一千元
    以下罰金」之詐欺取財罪，非死刑、無期徒刑、最輕本刑為
    三年以上有期徒刑之罪或高等法院管轄第一審案件。本院行
    準備程序中，被告二人就被訴事實為有罪之陳述，經告知簡
    式審判程序之旨，並聽取檢察官及被告二人之意見後，本院
    爰依刑事訴訟法第二百七十三條之一第一項裁定由受命法官
    獨任進行簡式審判程序。因此，本件簡式審判程序之證據調
    查依刑事訴訟法第二百七十三條之二規定不受同法第一百五
    十九條第一項、第一百六十一條之二、第一百六十一條之三
    、第一百六十三條之一及第一百六十四條至第一百七十條規
    定之限制，此合先敘明。
二、前開犯罪事實，迭據被告二人於警訊、偵查及審理時坦承不
    諱（本院卷第五十二頁審判筆錄），核與被害人丙○○所稱
    受害情節相符，復有被害人所出具之被害報告單、被告二人
    至被害人銀樓實施詐騙之監視錄影紀錄翻拍照片六張可資佐
    證（警卷第十四頁、第十五頁、第十七頁）。因此，被告二
    人自白與事實相符，事證明確，其等犯行堪以認定。
三、核被告二人所為，均係犯刑法第三百三十九條第一項之詐欺
    取財罪。被告二人就前開犯行，有犯意聯絡及行為分擔，均
    為共同正犯。爰依被告二人之自白（本院卷第五十五頁），
    以及臺灣嘉義地方法院檢察署刑案資料查註紀錄表、臺灣高
    等法院被告前案紀錄表、臺灣高等法院前案案件異動查證作
    業之記載（偵查前案卷宗，本院卷第一頁至第九頁、第五十
    八頁），審酌被告等年富力壯，不思上進，冀圖不勞而獲，
    貪圖他人財物之犯罪動機及目的；犯罪時未受明確之刺激；
    二人攜玩具鈔票至銀樓詐取金飾之犯罪手段；被告甲○○國
    中畢業、被告乙○○高職畢業之智識程度；被告二人為夫妻
    關係，育有二個子女，雙方父母均健在之生活狀況；被告等
    另以相同手法自九十五年十二月六日起至九十六年三月三十
    一日止之期間，在雲林、嘉義地區行騙多起（另據臺灣雲林
    地方法院判處罪刑），復犯本件，所為破壞交易安全，乖離
    以信任為基礎之人際關係；被告甲○○前於九十四年間因侵
    占案件經臺灣板橋地方法院九十四年度易字第一六四三號判
    決判處有期徒刑十月，九十六年一月十五日確定，又於九十
    五年間因詐欺案件，經本院九十五年度嘉簡字第一六○四號
    判決判處有期徒刑四月，如易科罰金以新臺幣一千元折算一
    日，九十五年十二月二十九日確定，尚未執行，即再犯罪，
    品行未佳；被告乙○○未曾經法院判處罪刑確定之品行；被
    告二人犯罪後尚能坦承犯行之態度等一切情狀，分別判處如
    主文所示之刑，以示懲儆。被告二人犯罪時間在九十六年四
    月二十四日之前，皆依中華民國九十六年罪犯減刑條例第二
    條第一項第三款規定減其刑期二分之一，且依同條例第九條
    諭知易科罰金之折算標準。
四、末扣案之牛皮紙信封一個、玩具鈔票一百四十張係被告二人
    所有供本件犯行所用之物品，業據其等供陳在卷（本院卷第
    五十三頁審判筆錄），爰依刑法第三十八條第一項第二款規
    定宣告沒收。
據上論斷，應依刑事訴訟法第二百七十三條之一第一項、第二百
九十九條第一項前段，刑法第二十八條、第三百三十九條第一項
、第三十八條第一項第二款，刑法施行法第一條之一第一項、第
二項前段，中華民國九十六年罪犯減刑條例第二條第一項第三款
、第七條、第九條，刑法第四十一條第一項前段，判決如主文。
本案經檢察官陳慧玲到庭執行職務。
中　　華　　民　　國　　96　　年　　8 　　月　　24　　日
                        刑事第五庭  法　官  張道周
上列正本證明與原本無異。
如不服本判決，應於判決送達後十日內向本院提出上訴狀，上訴
書狀依法應敘述具體理由，如未敘述具體理由者，應於上訴期間
屆滿後二十日內補提理由書於本院（均應附繕本）。告訴人或被
害人如對於本判決不服者，應具備理由請求檢察官上訴，其上訴
期間之計算係以檢察官收受判決正本之日期為準。
中　　華　　民　　國　　96　　年　　8 　　月　　24　　日
                                    書記官  黃意雯
附記本判決論罪之法條全文
刑法第三百三十九條第一項
意圖為自己或第三人不法之所有，以詐術使人將本人或第三人之
物交付者，處五年以下有期徒刑、拘役或科或併科一千元以下罰
金。
